# 长期股权投资新旧准则追溯

提问人：ying0518 时间：2013-01-21 16:27:16
根据解释 1 号第七条第（二） 企业在首次执行日以前已经持有的对子公司长期股权投资，应在首次执行日进行追溯调整，视同该子公司自最初即采用成本法核算。

回答人：chenyiwei
赞同。另外考虑专家工作组意见（三）中对于母公司历史上发生改制、整体变更等情况下追溯调整的豁免规定。